【裁判字號】    96,上訴,3039
【裁判日期】    970514
【裁判案由】    毒品危害防制條例
【裁判全文】
臺灣高等法院刑事判決                96年度上訴字第3039號
上  訴  人
即  被  告  甲○○
上列被告因違反毒品危害防制條例案件，不服臺灣桃園地方法院
95年度訴字第2829號，中華民國96年5月31日第一審判決（起訴
案號：臺灣桃園地方法院檢察署95年度毒偵字第4551號），本院
判決如下：
    主  文
原判決撤銷。
甲○○施用第一級毒品，累犯，處有期徒刑捌月，減為有期徒刑
肆月，如易科罰金，以新臺幣壹仟元折算壹日，扣案之第一級毒
品海洛因壹包（淨重零點壹壹公克、空包裝重零點貳參公克）沒
收銷燬之。
    事  實
一、甲○○前因施用毒品案件，經原審法院於民國91年3月15 日
    ，以91年度毒聲字第662 號裁定送觀察、勒戒，經觀察、勒
    戒後，認無繼續施用毒品之傾向，於91年4月4日執行完畢釋
    放，復經臺灣桃園地方法院檢察署檢察官於91年4月4日，以
    91年度毒偵字第630 號為不起訴處分確定。其又曾於93年間
    ，因違反毒品危害防制條例案件，經原審法院於94年1 月24
    日，以93年訴字第2063號判處有期徒刑7月，於94年2月26日
    確定，並於94年12月31日因縮短刑期執行完畢。詎其仍未戒
    除毒癮，竟基於施用第一級毒品之犯意，於95年8月24 下午
    6 時30分許為警查獲後採尿時回溯26小時內之某時，在桃園
    縣八德市○○路邊，以使用其所有注射針筒（未扣案）注射
    之方式，施用第一級毒品海洛因1次。嗣於95年8月24日下午
    6時40分許，為警在桃園縣桃園市○○街207號前查獲，並扣
    得第一級毒品海洛因1包（淨重0.11公克、空包裝重0.23 公
    克）。
二、案經桃園縣政府警察局中壢分局報告臺灣桃園地方法院檢察
    署檢察官偵查起訴。
    理  由
一、上訴人即被告甲○○經本院合法傳喚未到庭，惟其於原審對
    於上揭時、地，其施用第一級毒品之事實坦承不諱，又經將
    被告於95年8月24下午6時30分許為警查獲後所採集之尿液送
    驗結果，亦呈鴉片類陽性反應，有台灣檢驗科技股份有限公
    司於95年9月26日出具之濫用藥物尿液檢驗報告、桃園縣政
    府警察局中壢分局被採尿人姓名對照表各1紙附卷可稽（見
    偵查卷第13、31頁），此外，復有第一級毒品海洛因1包（
    淨重0.11公克、空包裝重0.23公克）扣案為證，而扣案之白
    粉1包送請法務部調查局鑑定，送驗白粉含有第一級毒品海
    洛因成分無訛，有該局95年9月16日調科壹第000000000 00
    號鑑定書1紙附卷足參（見偵查卷第23頁）。是認被告上開
    任意性自白，核與事實相符，堪以採取。綜上，本件事證明
    確，被告上揭犯行足可認定，應依法論科。
二、核被告甲○○所為，係犯毒品危害防制條例第10條第1 項之
    施用第一級毒品罪。被告非法持有第一級毒品海洛因，進而
    施用，其持有之低度行為應被施用之高度行為所吸收，不另
    論其非法持有第一級毒品之罪。查被告前有如事實欄所載之
    犯罪科刑執行情形，有本院被告前案紀錄表1 份在卷可參，
    被告於前案執行完畢後5 年內故意再犯本件有期徒刑以上之
    施用第一級毒品罪，為累犯，應依刑法第47條第1 項之規定
    加重其刑。再查，被告曾因施用毒品案件，經原審法院於91
    年3月15日，以91年度毒聲字第662號裁定送觀察、勒戒，經
    觀察、勒戒後，認無繼續施用毒品之傾向，於91年4月4日執
    行完畢釋放，復經臺灣桃園地方法院檢察署檢察官於91 年4
    月4日，以91年度毒偵字第630號為不起訴處分確定，有上開
    被告前案紀錄表附卷為憑，其於前次觀察、勒戒執行完畢釋
    放後，5年內再犯毒品危害防制條例第10條第1項之罪，是依
    毒品危害防制條例第23條第2項之規定，應予依法追訴。
三、原審以被告事證明確，予以論罪科刑，固非無見，惟中華民
    國96年罪犯減刑條例業於96年7月4日修正公布，並於同年月
    16日施行，被告所犯，合於該減刑條例之規定，原審未及審
    酌，自有未合。被告未具理由提起上訴，雖無可採，然原判
    決既有前揭可議之處，自屬無可維持，應由本院予以撤銷改
    判。爰審酌被告前經原審法院裁定送觀察、勒戒執行完畢後
    ，不知悔改、警惕，猶繼續施用毒品，本不宜寬貸，及其素
    行，惟念及此乃自戕行為、被告犯後已坦承悔悟等一切情狀
    ，量處有期徒刑8月，依中華民國96年罪犯減刑條例第2條第
    1項第3款，減為有期徒刑4 月，並諭知易科罰金之折算標準
    。另扣案之第一級毒品海洛因1 包（淨重0.11公克、空包裝
    重0. 23 公克），係屬毒品，應依毒品危害防制條例第18條
    第1 項前段規定，不問屬於犯人與否，宣告沒收並銷燬之。
    至前述被告所有供其犯本件施用第一級毒品罪所用之注射針
    筒，並未扣案，且該注射針筒前為被告回收丟棄而滅失一情
    ，業經被告於原審審理中供述明確在卷，是已無沒收之必要
    ，爰不宣告沒收之，併此敘明。
四、被告經合法傳喚，無正當理由不到庭，爰不待其陳述，逕行
    判決。
據上論斷，應依刑事訴訟法第371條、第369條第1項前段、第364
條、第299條第1項前段，毒品危害防制條例第10條第1 項、第18
條第1項前段，刑法第11條、第41條第1項前段、第47條第1 項，
中華民國96年罪犯減刑條例第2條第1項第3款、第7條、第9 條，
判決如主文。
本案經檢察官游明仁到庭執行職務。
中    華    民    國    97    年    5     月    14    日
                  刑事第二十庭  審判長法  官  楊貴雄
                                      法  官  鄧振球
                                      法  官  林銓正
以上正本證明與原本無異。
如不服本判決，應於收受送達後十日內向本院提出上訴書狀，其
未敘述上訴之理由者並得於提起上訴後十日內向本院補提理由書
（均須按他造當事人之人數附繕本）。
                                      書記官   邵淑津
中    華    民    國    97    年    5     月    15    日
附錄本案論罪科刑法條：
毒品危害防制條例第10條第1 項
施用第一級毒品者，處六月以上五年以下有期徒刑。


司法院資訊處製作；財團法人民間司法改革基金會備份。
